臺灣高等法院臺中分院民事裁定　　　　　 96年度抗字第624號
抗　告　人　乙○○
　　　　　　　　　　　　7之2.
相　對　人　台北富邦商業銀行股份有限公司
法定代理人　甲○○
上列當事人間除去租賃權後拍賣聲明異議事件，抗告人對於96年
9月29日台灣苗栗地方法院96年度執字第2205號裁定，提起抗告
，本院裁定如下：
  　主　文
抗告駁回。
抗告程序費用由抗告人負擔。
  　理　由
一、抗告意旨略以：系爭拍賣建物係抗告人所購買，以抗告人之
    母親名義登記，貸款均由抗告人繳納，抗告人為拍賣建物之
    所有權人，當然有權出租予張俐敏等語。
二、按不動產所有人設定抵押權後，於同一不動產上固得設定地
    上權或其他權利，但其抵押權不因此而受影響。民法第866
    條修正前、後均同此規定。又不動產所有人設定抵押權後，
    如與第三人訂立租賃契約而影響抵押物之售價以致抵押權無
    法受清償者，該租賃契約對於抵押權人不生效力，抵押權人
    因屆期未受清償，聲請拍賣抵押物時，執行法院自可依法以
    無租賃狀態逕予執行，亦經司法院以院字第1446號解釋在案
    。故祗須其租賃權係發生在抵押權設定之後，且影響抵押物
    之售價以致抵押權無法受清償者，法院即可為除去租賃權之
    後拍賣之，修正後之民法第86條第2項亦同此意旨。
三、經查，相對人持原法院95年度拍字第301號拍賣抵押物裁定
    ，聲請強制執行債務人林賴錦所有坐落苗栗縣苑裡鎮○○段
　　451地號土地、暨其上253號建物。相對人主張系爭拍賣不動
  　產於93年3月8日設定新臺幣84萬元第一順位最高限額抵押權
    予相對人，有土地登記謄本在卷可稽。抗告人為債務人林賴
    錦之女於95年4月1日始將該執行標的物出租予第三人張俐敏
    ，亦有房屋租賃契約書附卷可稽，已影響抵押物之售價，致
    其債權無法受償，爰聲請除去租賃權後拍賣等語。原法院以
    本件執行標的物因上開租賃關係，拍賣公告上載拍定後不點
    交，致於第一次拍賣無人應買，足見上開租賃關係，已影響
    抵押物之拍定、及債權人受償之權利。原法院依前揭意旨，
    依相對人之聲請，除去上開租賃關係，並駁回抗告人之聲明
    異議，核無不合。抗告人以上由提起本件抗告，為無理由，
    應予駁回。
四、據上論結，本件抗告為無理由，依強制執行法第30條之1，
    民事訴訟法第495條之1第1項、第449條第1項、第95條、第
    78條，裁定如主文。
中　　華　　民　　國　　96　　年　　12　　月　　18　　日
                  民事第四庭    審判長法  官  黃斐君
                                      法  官  陳蘇宗
                                      法  官  張浴美
以上正本係照原本作成。
再為抗告應以適用法規顯有錯誤為理由，並經本院之許可，該許
可以原裁定所涉及之法律見解具有原則上之重要性者為限。
如提起再抗告者應於裁定送達後10日內向本院提出抗告理由狀（
須按照他造人數附具繕本）並繳納抗告裁判費新臺幣1,000元，
同時委任律師或具有律師資格之關係人為代理人。
                                      書記官  郭振祥
中　　華　　民　　國　　96　　年　　12　　月　　18　　日
                                                      Ｍ
